# 研发费用开发支出外包 / 外购无形资产

提问人：是阿三啊 aa3 时间：2021-03-11 10:38:00
陈老师，您好，问题背景：
A公司对外承接项目研发甲项目，甲项目的交付需搭配APP一起交付，A公司将APP研发外包给B公司，最终B公司的源代码等均需要交付给A公司，软件版权也归A所有；等A公司日后交付研发产品时，对于一同交付的APP，并不交接源代码，而是只给客户软件的使用权，以后A公司也不另行每年收取APP的使用费，仅当发生需按照B公司要求发生较大程度修改维护时，再另行商定价格，并且，该APP并不只供这个客户使用；
问： 1 、A公司将该APP软件入账时，怎么考虑是作为一项无形资产？还是直接计入研发支出？
2 、合同约定，A公司日后若需要B公司提供技术服务，需每年支付服务费，当发生该服务费该如何计量？

回答人：chenyiwei
1 、这取决于如何区分“研发外包”和“外购技术”。可参考《中审众环研究 2020 》之“问题1-2-4（外包的开发活动的相关支出的资本化问题）”、“问题1-2-5（关于委托开发的技术能否资本化的问题）”。
2 、应关注服务费的内容，例如仅仅是bug修正等维护工作，还是包括进一步深化开发新的功能，根据不同的服务内容相应进行会计处理。